臺灣高雄地方法院刑事判決　　　　　　　96年度訴字第3749號
公　訴　人　臺灣高雄地方法院檢察署檢察官
被　　　告　乙○○
上列被告因毒品危害防制條例案件，經檢察官提起公訴（96 年
度毒偵字第7131號、第7132號），嗣因被告就被訴事實為有罪之
陳述，本院經聽取當事人之意見後，改依簡式審判程序進行，判
決如下：
     主  文
乙○○施用第一級毒品，處有期徒捌月；又施用第一級毒品，處
有期徒捌月，扣案之海洛因貳包（含包裝袋，合計淨重零點壹零
公克，空包裝重零點陸肆公克），沒收銷燬之。應執行有期徒刑
壹年貳月，扣案之海洛因貳包（含包裝袋，合計淨重零點壹零公
克，空包裝重零點陸肆公克），沒收銷燬之。
    事  實
一、乙○○前因施用毒品案件，經本院裁定送觀察、勒戒後，因
    無繼續施用毒品之傾向，於民國95年4 月21日執行完畢出監
    ，並經臺灣高雄地方法院檢察署檢察官於95年4 月25日以94
    年毒偵字第9538號為不起訴處分確定。詎乙○○猶不知悔改
    ，於96年4 月29日某時許，在其位於高雄縣茄萣鄉上菜市場
    之公共廁所住處，以將海洛因摻水置入針筒注射靜脈之方式
    ，施用第1 級毒品海洛因1 次；另於同年5 月10日某時，在
    高雄縣某處，以將海洛因摻水置入針筒注射靜脈之方式，施
    用第一級毒品海洛因1 次。嗣先後於96年4 月29日下午4 時
    許，因竊盜案件為警查獲，經其同意採集尿液送檢，其結果
    呈嗎啡陽性反應；於96年5 月10日下午5 時5 分許，在臺南
    市○區○○路13 12 巷5 號前因形跡可疑而為警查獲，並扣
    得海洛因2 小包（合計淨重0.10公克，空包裝重0.64公克）
    ，並經其同意採尿送驗後，呈嗎啡陽性反應，始悉上情。
二、案經臺南市警察局第六分局報請臺灣臺南地方法院檢察署檢
    察官呈請臺灣高等法院檢察署檢察長核轉臺灣高雄地方法院
    檢察署檢察官偵辦暨高雄縣政府警察局湖內分局報請臺灣高
    雄地方法院檢察署檢察官偵辦。
    理  由
一、本件被告乙○○所犯係死刑、無期徒刑、最輕本刑為3 年以
    上有期徒刑以外之罪，被告於本院審理程序中就被訴事實為
    有罪之陳述，經告知被告簡式審判程序之旨，並聽取檢察官
    及被告之意見後，本院裁定進行簡式審判程序審理，合先敘
    明。
二、被告於上揭時、地，施用海洛因之事實，業據其於本院審理
    時供承明確，又被告分別於96年4 月29日及同年5 月10日採
    尿送驗結果，確呈嗎啡陽性反應，有臺灣檢驗科技股份有限
    公司96年5 月10日及詮昕科技股份有限公司96年5 月24日之
    尿液檢驗報告各1 份附卷可稽。另扣案之白色粉末2 包經送
    法務部調查局檢驗結果，係第一級毒品海洛因（合計淨重0.
    10公克，空包裝重0.64公克），有法務部調查局96年6 月1
    日調科壹字第09623047880 號鑑定報告在卷可佐。足認被告
    上開自白，核與事實相符，堪以採信，故本件事證明確，應
    依法論科。又被告有事實欄所載經觀察、勒戒執行完畢之情
    ，有卷附臺灣高等法院被告前案紀錄表1 份可按。從而，被
    告於觀察、勒戒執行完畢後，5 年內再犯本件施用毒品犯行
    ，應依毒品危害防制條例第23條第2 項規定起訴審判。
三、論罪科刑
    核被告所為，均係犯毒品危害防制條例第10條第1 項施用第
    一級毒品之罪。其持有第一級毒品海洛因之低度行為，分別
    為施用之高度行為吸收，均不另論罪。按「依刑法第56 條
    修正理由之說明，謂『對繼續犯同一罪名之罪者，均適用連
    續犯之規定論處，不無鼓勵犯罪之嫌，亦使國家刑罰權之行
    使發生不合理之現象。』『基於連續犯原為數罪之本質及刑
    罰公平原則之考量，爰刪除有關連續犯之規定』等語，即係
    將本應各自獨立評價之數罪，回歸本來就應賦予複數法律效
    果之原貌。因此，就刑法修正施行後多次施用毒品之犯行，
    採一罪一罰，始符合立法本旨」（最高法院96年度第9 次刑
    庭會議決議參照）。查被告係於96年4 月29日及同年5 月10
    日，各施用海洛因1 次之事實，業經認定如前。足見被告上
    開各次施用毒品犯行，並無密切不可分之關係，難認係接續
    犯。是參諸最高法院上開決議意旨，被告所犯上開2 次施用
    第一級毒品罪，犯意各別，應分論併罰。檢察官認被告上開
    施用第一級毒品之犯行，係集合犯，應論以包括一罪，尚有
    未合。又公訴意旨認被告基於施用第一級毒品之犯意，於96
    年3 月中旬某日起至96年5 月9 日下午6 時許，以3 、4 天
    施用一次之頻率，在高雄縣茄萣鄉上菜市場之公共廁所等處
    ，以針筒注射之方式，施用第一級毒品海洛因多次等事實，
    亦涉有施用第一級毒品犯嫌，然此部分之犯罪事實經公訴檢
    察官當庭就該部分起訴事實予以減縮，是本院就該部分之事
    實自無庸加以審理，應予指明。爰審酌被告前有施用毒品案
    件，仍不愛惜機會戒除毒癮，再為本件犯行，顯見被告不知
    悔改施用毒品之惡習，惟念被告犯後坦承犯行，及其施用毒
    品係戕害自身身體健康，並未危及他人，犯後態度尚可等一
    切情狀，分別量處如主文所示之刑，並定其應執行之刑。扣
    案之海洛因2 包（合計淨重0.10公克，空包裝重0.64公克）
    ，不問屬於犯人與否，應依毒品危害防制條例第18條第1 項
    前段規定沒收銷燬之；而毒品包裝於毒品鑑驗後仍包覆毒品
    ，包裝袋上有微量毒品殘留，客觀上已與毒品無法析離，亦
    應依前揭規定併予沒收銷燬之。至於送驗耗費海洛因，既已
    滅失不存在，自無宣告沒收銷燬之必要，附此敘明。
四、臺灣高雄地方法院檢察署檢察官96年度毒偵字第6414號移送
    併辦意旨書略以：被告乙○○基於施用第一級毒品海洛因之
    犯意，於96年5 月23日18時許往前回溯24小時之某時間，在
    不詳處所，持有海洛因，並以不詳方式施用海洛因1 次。因
    認被告上開行為亦涉有施用第一級毒品犯行，該犯行與本件
    被訴施用第一級毒品犯行有集合犯之實質上一罪關係，應由
    本院併案審理云云。查本件被告上開經警查獲之施用第一級
    毒品海洛因部分，與前開論罪科刑部分，前後時間相距20餘
    日，時空環境應非密接，尚難與上揭論罪科刑之施用第一級
    毒品犯行論以接續之一行為。是以，參照上開說明，前揭檢
    察官聲請併案審理之被告施用第一級毒品海洛因犯行，既不
    能認係接續犯之部分行為，自應另行追訴處罰，而不能與論
    罪科刑部分，合併論以一集合犯。故檢察官聲請併案審理部
    分，自應移由檢察官另為適法之處理。
據上論斷，應依刑事訴訟法第273 條之1 第1 項、第299 條第1
項前段，毒品危害防制條例第10條第1 項、第18條第1 項前段，
刑法第11條、第51條第5 款，判決如主文。
本案經檢察官甲○○到庭執行職務。
中　　華　　民　　國　　96　　年　　10　　月　　22　　日
                    刑事第十六庭    法  官  文昌
以上正本證明與原本無異。
如不服本判決，應於收受本判決後10日內向本院提出上訴書狀，
其未敘述上訴理由者，並得於提起上訴後10日內向本院補提理由
書狀（均須按他造當事人之人數附繕本）「切勿逕送上級法院」
。
中　　華　　民　　國　　96　　年　　10　　月　　22　　日
　　　　　　　  　　　　　　　　　　書記官  吳良美
附錄本件判決論罪科刑法條：
毒品危害防制條例第10條
施用第一級毒品者，處 6 月以上 5 年以下有期徒刑。
施用第二級毒品者，處 3 年以下有期徒刑。
